臺灣南投地方法院刑事判決
110年度易字第188號
公  訴  人  臺灣南投地方檢察署檢察官 
被      告  羅振維



上列被告因竊盜案件，經檢察官提起公訴（109年度偵字第4977
號），被告於準備程序中就被訴事實為有罪之陳述，經告知簡式
審判程序之旨，並聽取公訴人及被告之意見後，由本院裁定改行
簡式審判程序，判決如下：   
    主  文
羅振維犯竊盜罪，累犯，處有期徒刑參月，如易科罰金，以新臺
幣壹仟元折算壹日。  
    事  實
一、羅振維於民國109年6月26日14時47分許，騎乘車牌號碼000-
    0000號普通重型機車，至南投縣草屯鎮敦煌路4段與溪南路
    交岔路口時，因見陳信龍停放在該處之車牌號碼000-00號自
    用大貨車無人看管且未上鎖，竟意圖為自己不法所有，基於
    竊盜之犯意，以徒手開啟車門，竊取陳信龍所有置放於上開
    車輛內之皮夾1只，內有現金新臺幣（下同）2萬1,000元、
    身分證、健保卡、駕駛執照、行車執照各1張及信用卡，得
    手後即騎乘前揭機車逃離現場；嗣經陳信龍發覺遭竊，而報
    警處理，經警尋線查悉上情。
二、案經陳信龍訴由南投縣政府警察局草屯分局報告臺灣南投地
    方檢察署檢察官偵查起訴。
    理  由
一、程序事項：
  ㈠按除被告所犯為死刑、無期徒刑、最輕本刑為3年以上有期徒
    刑之罪或高等法院管轄第一審案件者外，於第一次審判期日
    前之準備程序進行中，被告先就被訴事實為有罪之陳述時，
    審判長得告知被告簡式審判程序之旨，並聽取當事人、代理
    人、辯護人及輔佐人之意見後，裁定進行簡式審判程序；又
    受命法官行準備程序，與法院或審判長有同一之權限，刑事
    訴訟法第273條之1第1項、第279條第2項前段分別定有明文
    。查本案被告羅振維所犯係死刑、無期徒刑、最輕本刑為3
    年以上有期徒刑或高等法院管轄第一審案件以外之罪，其等
    於審判中就被訴事實為有罪之陳述，經法官告知簡式審判程
    序之旨，並聽取公訴人、被告之意見後，本院認為適宜簡式
    審判程序，依刑事訴訟法第273條之1第1項規定，裁定改行
    簡式審判程序，先予敘明。
  ㈡又簡式審判程序之證據調查，不受刑事訴訟法第159條第1項
    規定之限制，參諸刑事訴訟法第273條之2規定甚明。因此有
    關傳聞證據之證據能力限制規定無庸予以適用，且本案各項
    證據均無非法取得之情形，故本案以下所引證據，均得作為
    認定事實之證據。
二、認定犯罪事實所憑證據及理由：訊據被告羅振維於審理中對
    上揭犯罪事實坦承不諱，核與證人陳信龍、耿淑慧於警詢時
    之證述情節大致相合；並有現場照片4幀、監視器影像擷圖8
    幀、耿淑慧指認被告照片1幀、牌照號碼MQY-3995號車輛詳
    細資料報表（見警卷第20-25、27、29頁）等件附卷可稽；
    足徵被告前開任意性自白與事實相符，則被告前揭犯行堪予
    認定，本案事證明確，應依法論科。
三、論罪科刑：
  ㈠核被告所為，係犯刑法第320條第1項之竊盜罪。
　㈡被告前於104年間因竊盜案件，經臺灣新竹地方法院（下稱新
    竹地院）以104年度竹北簡字第1039號判決判處有期徒刑2月
    確定（下稱第①罪）；於同年間因公共危險案件，經新竹地
    院以104年度竹北交簡字第469號判決判處有期徒刑2月確定
    （下稱第②罪）；於同年間因竊盜案件，經臺灣高等法院以1
    06年度上易字第1167號判決判處有期徒刑3月確定（下稱第③
    罪）；於同年間因公共危險案件，經新竹地院以104年度竹
    北交簡字第445號判決判處有期徒刑4月確定（下稱第④罪）
    ，上開第①至④罪，嗣經臺灣高等法院以108年度聲字第1384
    號裁定應執行有期徒刑8月確定，嗣於108年8月19日易科罰
    金執行完畢等節，有臺灣高等法院被告前案紀錄表在卷可佐
    ，足認被告於受有期徒刑執行完畢，於5年以內故意再犯本
    案有期徒刑以上之罪，為累犯；復參其所犯前開案件與本案
    均屬故意犯罪，足見被告對刑罰反應能力薄弱，而無司法院
    釋字第775 號所指罪刑不相當之情形，爰依刑法第47條第1
    項之規定加重其刑。
  ㈢爰以行為人責任為基礎，審酌被告不思循正當途徑獲取財物
    ，竟為一己之利，為本案竊盜犯行，欠缺尊重他人財產法益
    之觀念，所為應值非難；然念及被告於審理中坦承犯行之犯
    後態度，且業與告訴人達成和解，並已依約履行和解條件，
    此有本院調解成立筆錄1份為證（見院卷第163-164頁），堪
    認被告尚有悔悟之意，暨被告自陳國中畢業之智識程度、經
    濟狀況小康、擔任工地主任、獨居等家庭生活情狀（見院卷
    第155頁），及其犯罪動機、目的、手段、犯罪情節等一切
    情形，量處如主文所示之刑，並諭知易科罰金之折算標準，
    以資儆懲。
四、沒收部分：
  ㈠查被告就犯罪事實欄所竊得之皮夾1只及現金2萬1,000元，固
    屬本案犯罪所得，惟告訴人就該部分損害，業與被告以3萬
    元之金額達成和解，並已依約履行，而告訴人亦同意不再對
    被告請求民事賠償，此有調解成立筆錄1份為證（見院卷第1
    63-164頁），本院考量被告已與告訴人達成和解，且已全數
    賠償因犯罪所獲得之利益，如再予對被告宣告沒收或追徵，
    恐有雙重剝奪而有過苛之虞，故依刑法第38條之2第2項規定
    不予宣告沒收或追徵。
　㈡另未扣案之皮夾內有身分證、健保卡、駕駛執照、行車執照
    各1張及信用卡等物，雖係被告為本案竊盜犯行所竊得之財
    物，然卷內並無證據可佐該等物品是否仍存，且前揭物品價
    值均低，沒收該等物品亦欠缺刑法上之重要性，爰依刑法第
    38條之2第2項規定，均不予宣告沒收或追徵其價額。
據上論斷，應依刑事訴訟法第273條之1第1項、第299條第1項前
段規定，判決如主文。
本案經檢察官石光哲提起公訴；檢察官林孟賢到庭執行職務。
中　　華　　民　　國　　111 　年　　2 　　月　　18　　日
　　　　　　　　　刑事第二庭    法　官　劉彥宏
以上正本與原本無異。
如不服本判決應於收受送達後20日內向本院提出上訴書狀，並應
敘述具體理由；其未敘述上訴理由者，應於上訴期間屆滿後20日
內向本院補提理由書（均須按他造當事人之人數附繕本）「切勿
逕送上級法院」。
告訴人或被害人如對於本判決不服者，應具備理由請求檢察官上
訴，其上訴期間之計算係以檢察官收受判決正本之日期為準。
                                書記官  劉  綺
中　　華　　民　　國　　111 　年　　2 　　月　　21　　日
　　　　　　　　　
附錄本案論罪科刑法條全文：
中華民國刑法第320條
意圖為自己或第三人不法之所有，而竊取他人之動產者，為竊盜
罪，處五年以下有期徒刑、拘役或五十萬元以下罰金。
意圖為自己或第三人不法之利益，而竊佔他人之不動產者，依前
項之規定處斷。
前二項之未遂犯罰之